【裁判字號】    92,沙簡上,320
【裁判日期】    920909
【裁判案由】    竊盜
【裁判全文】
臺灣臺中地方法院刑事判決                      九十二年度沙簡上字第三二號
    上  訴  人  臺灣臺中地方法院檢察署檢察官
    被      告  甲○○
右上訴人因竊盜案件，不服本院沙鹿簡易庭九十二年度沙簡字第二四二號中華民國九
十二年五月十九日第一審簡易判決（聲請案號：九十二年度偵字第六二一二號），提
起上訴，本院管轄第二審之合議庭判決如左：
    主  文
原判決撤銷。
甲○○竊盜，處有期徒刑陸月，如易科罰金，以參佰元折算壹日。
扣案之鑰匙壹把及遙控器壹個，均沒收。
    事  實
一、甲○○意圖為自己不法之所有，於民國八十三年八月間利用其為汽車業務員之便
    ，在交付所販售車牌ＯＡ－三０四六號自小客車予乙○○（改名前為張瑞美）之
    前，複製該車鑰匙一把及遙控器一個，並於同年十月十七日上午七時許，在台中
    縣清水鎮○○路九七之二九三號前，以該複製之鑰匙及遙控器竊取已為乙○○所
    有之前揭車輛（約值新台幣六十餘萬元），得手後將該ＯＡ－三０四六號車牌拆
    下丟棄，改掛其所有之ＯＤ－九二六九號車牌而使用之，嗣於九十二年三月十四
    日上午十時三十分許，駕駛該贓車行經國道一號公路一二０公里北向處時為警查
    獲，並扣得前開鑰匙及遙控器。
二、案經國道公路警察局第二警察隊報請臺灣臺中地方法院檢察署檢察官聲請以簡易
    判決處刑。
    理  由
一、訊據被告甲○○，固坦承於上揭時地以複製之鑰匙及遙控器取得被害人乙○○所
    有之前開車子，惟矢口否認有何竊盜犯行，辯稱：伊並不是意圖為自己不法之所
    有，而是因為被害人在買車時一直殺價及交車前無理要求贈品，所以才偷車報復
    云云。經查，右揭事實業據被害人指訴綦詳，並有贓物領據一紙、該車子之照片
    二張附卷可稽，及扣案之遙控器一個、鑰匙一把足憑；又被告將上開自小客車交
    付被害人之前，即複製該車鑰匙及遙控器，並於二個月後竊取該車，顯見其早有
    預謀竊車，且其於竊得該車後將原ＯＡ－三０四六號車牌拆下丟棄，改掛其所有
    之ＯＤ－九二六九號車牌，以避免被發覺，此後即一直供己使用，時間近九年，
    該車由新車變成舊車，價值遽減，被害人可使用年限亦縮短，若謂被告無不法所
    有之意圖孰能置信？再被告果不滿被害人於交車前無理要求贈品，大可悍然拒絕
    而請求被害人依約履行，豈須以此方法報復。因認被告所辯僅係卸責之詞，不足
    採信，本件事證明確，被告犯行應堪認定。
二、核被告所為，係犯刑法第三百二十條第一項之竊盜罪。爰審酌被告犯後飾詞卸責
    尚無悔意，所竊標的價值不低，且未賠償被害人之損失等一切情狀，量處如主文
    所示之刑，又刑法第四十一條關於自由刑得易科罰金之規定，於九十年一月十日
    業經修正公布，並於同年月十二日生效施行，依同法第二條第一項前段從新從輕
    之規定，本件應並諭知易科罰金之折算標準，另扣案之遙控器一個及鑰匙一把係
    被告所有供本件犯行所用之物，此據被告陳明在卷，依刑法第三十八條第一項第
    二款之規定，併予宣告沒收。原審據以論罪科刑固非無見，惟未就刑法第四十一
    條修正前後規定對被告之利益予以比較適用，且漏載適用依據之刑法第二條第一
    項前段，即有未洽。
三、被害人具狀請求檢察官上訴理由略謂：被告之前揭行為造成被害人有多筆損失，
    卻迄未為任何補償，請求從重量刑等語。惟查，被害人自承車子失竊後已自保險
    公司獲得七成之理賠金在卷，而不足部分，其尚可依法循民事訴訟程序向被告請
    求賠償，故非能據此認本件刑事量刑有何不妥之處。
四、本件檢察官上訴請求對被告酌加其刑，雖非可取，但原判決既有上開可議之處，
    即屬無可維持，應由本院撤銷改判。
據上論斷，應依刑事訴訟法第四百五十五條之一第一項、第三項、第三百六十九條第
一項前段、第三百六十四條、第二百九十九條第一項前段，刑法第三百二十條第一項
、第二條第一項前段、第四十一條第一項前段、第三十八條第一項第二款，罰金罰鍰
提高標準條例第一條前段、第二條，判決如主文。
本案經檢察官陳松吉到庭執行職務
中      華      民      國    九十二    年      九      月      九      日
                              台灣台中地方法院刑事第七庭
                                  審判長法  官   曾  佩  琦
                                        法  官   蔡  美  華
                                        法  官   李  秋  娟
右正本證明與原本無異。
不得上訴。
                                        書記官
中      華      民      國    九十二    年      九      月      九      日
中華民國刑法第三百二十條
 (普通竊盜罪、竊佔罪)
意圖為自己或第三人不法之所有，而竊取他人之動產者，為竊盜罪，處五
年以下有期徒刑、拘役或五百元以下罰金。
意圖為自己或第三人不法之利益，而竊佔他人之不動產者，依前項之規定
處斷。
前二項之未遂犯罰之。


司法院資訊處製作；財團法人民間司法改革基金會備份。
